【裁判字號】    95,訴,6
【裁判日期】    950510
【裁判案由】    毒品危害防制條例
【裁判全文】
臺灣宜蘭地方法院刑事判決                 95年度訴字第6號
公  訴  人  臺灣宜蘭地方法院檢察署檢察官
被      告  黃安全
                    （現另案於臺灣宜蘭監獄執行中）
上列被告因毒品危害防制條例案件，經檢察官提起公訴（94年度
毒偵字第1422號），及移送併辦（95年度毒偵字第15號、第246
號），經本院合議庭裁定以簡式審判程序審理，判決如下：
    主  文
黃安全連續施用第壹級毒品，累犯，處有期徒刑壹年陸月。扣案
之第壹級毒品海洛因壹包（淨重零點壹伍公克）沒收銷燬之；扣
案之前開海洛因外包裝袋壹個、注射針筒貳支均沒收。
    事實及理由
一、構成犯罪事實：
    黃安全前分別因違反麻醉藥品管理條例、肅清煙毒條例案件
    ，先後經法院判處有期徒刑1年5月、3年2月確定，經法院裁
    定應執行有期徒刑4年6月確定，並於民國92年3月8日執行完
    畢。又於90年間，因施用第一級毒品案件，經觀察、勒戒後
    ，認無繼續施用毒品之傾向，於90年12月11日執行完畢釋放
    ，並由臺灣宜蘭地方法院檢察署檢察官於90年12月11日，以
    90年度毒偵字第1338號不起訴處分確定。詎其猶不知悔改，
    於觀察、勒戒執行完畢釋放後，5年內復基於施用第一級毒
    品海洛因及第二級毒品安非他命之概括犯意，自94年9月22
    日下午某時起至95年2月9日某時止，連續在宜蘭縣員山鄉福
    園公墓旁、宜蘭縣員山鄉○○路81號住處、宜蘭縣境內某建
    築工地等處，先以注射針筒過濾海洛因後，將海洛因與安非
    他命混合置入玻璃球內燒烤吸食其煙方式，平均2、3日施用
    1次之頻率，同時施用第一級毒品海洛因、第二級毒品安非
    他命多次。嗣分別於：（一）94年9月23日21時50分，為警
    在宜蘭市宜蘭橋南端查獲，經採集尿液送驗結果呈嗎啡、甲
    基安非他命陽性反應；（二）94年10月4日17時，為警在宜
    蘭縣員山鄉○○○路自來水廠前查獲，經採集尿液送驗結果
    呈嗎啡陽性反應；（三）95年2月11日21時20分，為警在宜
    蘭市○○路與復興路路口查獲，並扣得第一級毒品海洛因1
    包（淨重0.15公克），及其所有供施用第一級毒品海洛因使
    用之注射針筒2支，經採集尿液送驗結果呈嗎啡、甲基安非
    他命陽性反應。
二、認定犯罪事實所憑之證據及理由：
（一）被告黃安全於偵查、本院審理中之自白。
（二）宜蘭縣警察局宜蘭分局移送毒品案件犯嫌姓名與尿液編號
      對照表2份、宜蘭縣警察局礁溪分局偵辦毒品案件嫌疑犯
      尿液送驗編號及姓名對照表1份、慈濟大學濫用藥物檢驗
      中心檢驗總表3份，可證被告有連續施用海洛因、安非他
      命之事實。
（三）扣案之白粉1包（淨重0.15公克），經囑託法務部調查局
      鑑驗，結果含有海洛因成分，此有該局95年4月20日調科
      壹字第300001433號鑑定通知書1份在卷足憑，可證被告有
      施用海洛因之事實。
（四）扣案之注射針筒2支，可證被告有連續施用海洛因之事實
      。
（五）臺灣宜蘭地方法院檢察署檢察官90年度毒偵字第1338號不
      起訴處分書、臺灣宜蘭地方法院檢察署刑案資料查註紀錄
      表、全國施用毒品紀錄表、臺灣高等法院被告前案紀錄表
      各1份，可證被告於觀察、勒戒執行完畢釋放後，5年內再
      犯毒品危害防制條例第10條之罪。
（六）上開（二）至（五）證據，足以佐證被告首開自白與事實
      相符。
三、論罪科刑之理由：
（一）按海洛因、安非他命分屬毒品危害防制條例第2條第2項第
      1款、第2款所定之第一級、第二級毒品。故被告黃安全所
      為，係犯毒品危害防制條例第10條第1項、第2項之施用第
      一級、第二級毒品罪。又移送併辦部分雖未經起訴，惟與
      起訴部分，有連續犯、想像競合犯之裁判上一罪之關係，
      本院自應予以審理。
（二）被告持有第一級毒品海洛因、第二級毒品安非他命之低度
      行為，為施用第一級、第二級毒品之高度行為所吸收，不
      另論處。
（三）被告先後多次施用第一級、第二級毒品之犯行，均時間緊
      接，方法相同，觸犯構成要件相同之罪，顯係基於概括犯
      意反覆為之，均應依連續犯規定以一罪論，並加重其刑。
（四）被告將海洛因、安非他命摻合後施用，係一行為觸犯施用
      第一級毒品罪、施用第二級毒品罪，為想像競合犯，依刑
      法第55條前段規定，應從重之連續施用第一級毒品罪處斷
      。
（五）被告前分別因違反麻醉藥品管理條例、肅清煙毒條例案件
      ，先後經法院判處有期徒刑1年5月、3年2月確定，經法院
      裁定應執行有期徒刑4年6月確定，並於92年3月8日執行完
      畢，此有臺灣高等法院被告前案紀錄表1份在卷可參，其
      於5年以內再犯本件有期徒刑以上之罪，為累犯，應依刑
      法第47條規定，加重其刑。
（六）審酌被告有麻醉藥品管理條例、肅清煙毒條例、毒品危害
      防制條例之犯罪前科，有臺灣高等法院被告前案紀錄表1
      份在卷可參，素行不佳，且前經觀察、勒戒，仍再犯本罪
      ，顯見其對於毒品之依賴性甚高，有予較長期間隔離社會
      之必要，與被告施用毒品之期間、頻率，和施用毒品足以
      造成神經方面損害，並容易引起財產、暴力方面犯罪，及
      被告犯罪後坦承犯行，態度良好等一切情狀，量處如主文
      所示之刑。
（七）扣案之第一級毒品海洛因1包（淨重0.15公克），應依毒
      品危害防制條例第18條第1項前段規定，諭知沒收銷燬。
      又上開海洛因外包裝袋1個，有防止毒品裸露、逸出、潮
      濕功用，並便於攜帶，及扣案之注射針筒2支，均為被告
      所有，供被告施用海洛因使用之物，業經被告於本院審理
      中供述明確，爰依刑法第38條第1項第2款規定，宣告沒收
      。
四、適用之法律：
（一）程序法方面：刑事訴訟法第273條之1第1項、第299條第1
      項前段、第310條之2。
（二）實體法方面：毒品危害防制條例第10條第1項、第2項、第
      18條第1項前段，刑法第11條前段、第56條、第55條前段
      第47條、第38條第1項第2款。
本案經檢察官吳宇青到庭執行職務。
中    華    民    國    95    年     5    月    10    日
                  刑事第二庭    法  官  蘇錦秀
以上正本證明與原本無異。
如不服本判決應於收受本判決後10日內向本院提出上訴書狀，其
未敘述上訴理由者，並得於提起上訴後10日內向本院補提理由書
狀(均須按他造當事人之人數附繕本)「切勿逕送上級法院」。
                                書記官  葉瑩庭
中    華    民    國    95    年     5    月    10    日
附錄本案論罪科刑法條
★毒品危害防制條例第10條：
施用第1級毒品者，處6月以上5年以下有期徒刑。
施用第2級毒品者，處3年以下有期徒刑。


司法院資訊處製作；財團法人民間司法改革基金會備份。
